臺灣板橋地方法院刑事判決　　　　　　　94年度訴字第359 號
公　訴　人　臺灣板橋地方法院檢察署檢察官
被　　　告　甲○○
上列被告因違反毒品危害防制條例案件，經檢察官提起公訴（94
年度核退偵字第755 號），及移送併案審判（94年度毒偵字第41
1 、1133號），經本院合議庭裁定改依簡式審判程序審理並判決
如下：
    主  文
甲○○施用第一級毒品，累犯，處有期徒刑捌月。扣案第一級毒
品海洛因貳小包（驗餘淨重零點陸捌公克）沒收銷燬之。又連續
施用第二級毒品，累犯，處有期徒刑玖月。扣案第二級毒品安非
他命殘渣袋壹個（與安非他命無從分離，且因量微無法秤重）及
第二級毒品安非他命壹包（驗餘淨重零點零柒肆伍公克）均沒收
銷燬之。應執行有期徒刑壹年參月。扣案第一級毒品海洛因貳小
包（驗餘淨重零點陸捌公克）、第二級毒品安非他命殘渣袋壹個
（與安非他命無從分離，且因量微無法秤重）及第二級毒品安非
他命壹包（驗餘淨重零點零柒肆伍公克）均沒收銷燬之。
    事  實
一、甲○○前曾因施用毒品案件，先後2 次經觀察、勒戒執行後
    ，均認無繼續施用毒品之傾向，由臺灣板橋地方法院檢察署
    檢察官分別於民國88年9 月28日、89年11月14日，以88年度
    毒偵字第872 號、89年度毒偵字第6809號不起訴處分確定。
    嗣甲○○又因施用第一級毒品海洛因及第二級毒品安非他命
    案件，業經本院以90年毒聲字第388 號裁定令入戒治處所施
    以強制戒治後，經本院以90年度毒聲字第3538號裁定停止戒
    治，自90年9 月12日起交付保護管束，嗣經撤銷停止戒治付
    保護管束，再令入戒治處所施以強制戒治，於91年10月25日
    期滿執行完畢出所，該次施用毒品之行為，並經上開同署檢
    察官於90年3 月31日以89年度毒偵字第7535號、90年度毒偵
    字第375 號、90偵字第2002號提起公訴，經本院於90年5 月
    29日以90年度訴字第797 號判決判處應執行有期徒刑9 月確
    定。甲○○於上開停止戒治交付保護管束期間，復因施用毒
    品安非他命案件，經本院於91年5 月31日以91年度易字第92
    2 號判決判處有期徒刑5 月確定，並於92年12月24日接續執
    行完畢（本件構成累犯）。詎甲○○仍不知悔改，復基於施
    用第一級毒品及第二級毒品之犯意，於93年10月8 日凌晨 0
    時40分為警查獲採尿前26、96小時內某時分（須扣除為警查
    獲後至採集被告尿液時止之被告不可能施用毒品期間），在
    不詳處所，分以不詳方式施用毒品海洛因及安非他命各1 次
    ，為警於93年10月7 日23時30分許，在臺北縣新莊市○○街
    59巷30號查獲，並扣得海洛因2 小包（驗餘後淨重0.68公克
    ，起訴書誤載0.86公克並溢載安非他命1 小包，淨重0.26公
    克，應予更正刪除），嗣為臺灣板橋地方法院檢察署檢察官
    諭令限制住居在案。甲○○續承同上施用第二級毒品之概括
    犯意，先後於94年1 月12日21時許、94年2 月3 日20時42分
    為警查獲採尿前96小時內某時分（須扣除為警查獲後至採集
    被告尿液時止之被告不可能施用毒品期間），在不詳處所，
    以不詳方式或以將安非他命置入吸食器內用火燻烤吸食其煙
    霧之方式，連續施用毒品安非他命2 次。嗣為警於94年1月1
    2 日19時55分許，在臺北縣新莊市○○街35巷4 弄1 號之 3
    （4 樓）查獲，並扣得安非他命殘渣袋1 個（與安非他命無
    從分離，且因量微無法秤重），經上述同署檢察官諭知交保
    後，再為警於同年2 月3 日16時30分許，在臺北縣新莊市○
    ○街136 巷25號4 樓查獲，並扣得安非他命1 包（驗餘淨重
    0.0745公克）。
二、案經臺北縣政府警察局新莊分局報請臺灣板橋地方法院檢察
    署檢察官偵查起訴及移送併辦。
    理  由
一、按除被告所犯為死刑、無期徒刑、最輕本刑為3 年以上有期
    徒刑之罪或高等法院管轄第1 審案件者外，於第1 次審判期
    日前之準備程序進行中，被告先就被訴事實為有罪之陳述時
    ，審判長得告知被告簡式審判程序之旨，並聽取當事人、代
    理人、辯護人及輔佐人之意見後，裁定進行簡式審判程序，
    刑事訴訟法第273 條之1 第1 項定有明文。經核本件被告甲
    ○○所犯係死刑、無期徒刑、最輕本刑為3 年以上有期徒刑
    以外之罪，其於準備程序中就被訴事實為有罪之陳述，經法
    官告知簡式審判程序之旨，並聽取公訴人、被告之意見後，
    本院爰依首揭規定，合議裁定由受命法官獨任進行簡式審判
    程序，合先敘明。
二、上揭事實業據被告甲○○於本院審理中坦承不諱（見本院刑
    事卷附之94年4 月27日準備程序筆錄第3 頁、94年7 月22日
    簡式審判筆錄第2 頁），並被告前後3 次為警查獲後所採集
    之尿液經送檢驗結果確呈鴉片類（嗎啡陽性）及安非他命類
    （第1 次）、安非他命類（第2 次）、安非他命類（第3 次
    ）陽性反應，此有臺灣檢驗科技股份有限公司各於93年10月
    26日、94年2 月18日、94年3 月7 日出具之濫用藥物尿液檢
    驗報告、臺北縣政府警察局新莊分局查獲違反毒品危害防制
    條例採集尿液檢體送驗清單、93保年度保管字第8571號贓證
    物品清單、臺北縣政府警察局新莊分局毒品危害防制條例案
    被移送人姓名代碼對照表、臺北縣政府警察局新莊分局偵辦
    煙毒、麻醉藥品案被移送人姓名及代碼對照表、臺北縣政府
    警察局新莊分局偵辦毒品危害防制條例案被移送人姓名代碼
    對照表各1 紙在卷可憑（見臺灣板橋地方法院檢察署93年度
    偵字第16372 號偵查卷第15頁、同署93年度核退偵字第755
    號偵查卷第5 、8 、9 頁，同署94年度毒偵字第411 號偵查
    卷第15、50頁、同署94年度毒偵字第1133號第50、51頁）。
    按海洛因經注射或吸入人體後，約百分之80於24小時內自尿
    中排出，一般而言，尿液中能否驗出嗎啡陽性反應與其投與
    量、投與途徑、採尿時間、個人體質及檢測方法之靈敏度有
    關，國外曾有文獻報導注射6 毫克之海洛因鹽酸鹽，其代謝
    物嗎啡之平均可檢出時限約為26小時，業經行政院衛生署藥
    物食品檢驗局於81年9 月8 日以藥檢壹字第8114885 號函述
    綦詳。又甲基安非他命經口服投與後約百分之70於24小時內
    自尿中排出，約百分之90於96小時內自尿中排出，由於甲基
    安非他命成分之檢出與其投與方式、投與量、個人體質、採
    尿時間與檢測儀器之精密度等諸多因素有關，因此僅憑尿液
    中呈安非他命陽性反應，並無法確實推算吸食時間距採集時
    間之長短，惟依上述資料推斷，最長可能不會超過4 日，亦
    有行政院衛生署藥物食品檢驗局81年2 月8 日 (81) 藥檢一
    字第001156號函可按。又目前之尿液檢體毒品反應鑑驗方法
    ，以氣相層析質譜儀分析法最為精確，茲經以該方法鑑驗出
    被告尿液確有上述之鴉片類及安非他命類反應，是可確信被
    告於上開事實欄各所載經警查獲採得被告尿液檢體之時間前
    （均須扣除為警查獲後至採集被告尿液時止之被告不可能施
    用毒品期間），約分別於26小時、96小時內之某時，其各有
    施用第一級毒品海洛因（指第1 次查獲時）及第二級毒品安
    非他命（指前後3 次查獲時）之行為。此外，復有第2 次查
    獲當時同遭扣案之安非他命殘渣袋1 個（與安非他命無從分
    離，且因量微無法秤重）、第1 次查獲當時同遭扣案之白粉
    2 小包及第3 次查獲當時同遭扣案之顆粒1 小包可證，而第
    1 次及第3 次查獲之扣案物經分送法務部調查局及憲兵司令
    部刑事鑑識中心檢驗結果確各呈有第一級毒品海洛因成分及
    安非他命成分，分屬第一級毒品海洛因及第二級毒品安非他
    命無訛，有卷附臺北縣政府警察局新莊分局搜索扣押筆錄及
    扣押物品目錄表、法務部調查局調科壹字第060009040 號鑑
    定通知書、臺北縣政府警察局新莊分局扣押物品目錄表、94
    保年度保管字第279 號贓證物品清單、94保年度保管字第15
    56號扣押物品清單、憲兵司令部刑事鑑識中心94年5 月25日
    （94）安鑑字第01062 號鑑驗通知書各1 紙可佐（見同署93
     年 度偵字第16 372號偵查卷第9 、10頁、同署93年度核退
    偵字第755 號偵查卷第10頁、同署94年度毒偵字第411號偵
    查卷第12、18頁、本院卷第43、58頁）。足徵被告前揭不利
    於己之自白，與事實相符，堪予採信。又被告前因施用毒品
    案件，先後2 次經觀察、勒戒執行後，均認無繼續施用毒品
    之傾向，由臺灣板橋地方法院檢察署檢察官分別於88年9 月
    28日、89年11月14日，以88年度毒偵字第872 號、89年度毒
    偵字第6809號不起訴處分確定。嗣甲○○又因施用第一級毒
    品海洛因及第二級毒品安非他命案件，業經本院以90年毒聲
    字第388 號裁定令入戒治處所施以強制戒治後，經本院以90
    年度毒聲字第3538號裁定停止戒治，自90年9 月12日起交付
    保護管束，嗣經撤銷停止戒治付保護管束，再令入戒治處所
    施以強制戒治，於91年10月25日期滿執行完畢出所，該次施
    用毒品之行為，並經上開同署檢察官於90年3 月31日以89年
    度毒偵字第7535號、90年度毒偵字第375 號、90年度偵字第
    2002 號 提起公訴，經本院於90年5 月29日以90年度訴字第
    797 號判決判處應執行有期徒刑9 月確定。甲○○於上開停
    止戒治交付保護管束期間，復因施用毒品安非他命案件，經
    本院於91年5 月31日以91年度易字第922 號判決判處有期徒
    刑5 月確定，並於92年12月24日接續執行完畢等情，有上該
    不起訴處分書及判決書、臺灣高等法院被告前案紀錄表及刑
    案資料查註紀錄表各1 份在卷可憑。事證明確，被告於觀察
    勒戒及強制戒治執行完畢後5 年內再犯本件施用第一級毒品
    及第二級毒品之犯行均堪以認定，應予依法論處。
三、查海洛因、安非他命分屬毒品危害防制條例第2 條第2 項第
    1 款所規定之第一級毒品及同條項第2 款所規定之第二級毒
    品，核被告所為，係犯毒品危害防制條例第10條第1 項之施
    用第一級毒品罪及同條第2 項之施用第二級毒品罪。被告施
    用第一、二級毒品前後非法持有第一、二級毒品之低度行為
    ，各應為施用之高度行為所吸收，均不另論罪。被告先後 3
    次施用第二級毒品安非他命之犯行，時間緊接，所犯構成要
    件相同，顯係基於概括犯意反覆為之，為連續犯，應依刑法
    第56條規定論以1 罪，並加重其刑。又被告所犯上開施用第
    一級毒品海洛因及施用第二級毒品安非他命2 罪間，犯意各
    別，行為亦殊，構成要件互異，應予分論併罰。又起訴書雖
    僅敘及被告於93年10月8 日凌晨0 時40分許為警查獲採尿前
    26、96小時內某時，在不詳處所，各施用第一級毒品海洛因
    及第二級毒品安非他命之犯行，惟被告上開其餘施用第二級
    毒品安非他命之犯行，業經被告於本院準備程序中及審理時
    自白不諱，且經檢察官移送本院併案審理，與業經起訴部分
    有連續犯之裁判上一罪關係，為起訴效力所及，本院自得併
    予審究，附此敘明。再查，被告前有如事實欄所示之論罪科
    刑執行情形，有上揭臺灣高等法院被告前案紀錄表1 份在卷
    可按，其於有期徒刑執行完畢後，5 年內再犯本件有期徒刑
    以上之罪，為累犯，應依法遞予加重其刑。爰審酌被告多次
    漠視法令之禁制，恣意濫用毒品，戕害己身，顯無悔改之意
    ，惟於他人尚無明顯重大危害，及其犯後坦承犯行，態度良
    好等一切情狀，各量處如主文所示之刑，並定其應執行刑，
    以資懲儆。扣案第一級毒品海洛因2 小包（驗餘淨重0.68公
    克）、第二級毒品安非他命1 小包（驗餘淨重0.0745公克）
    ，誠如上述，均屬違禁物無訛，而安非他命殘渣袋1 個，因
    與安非他命無從分離（量微無法秤重），應以查獲之毒品論
    ，故不問屬於犯人與否，爰均依毒品危害防制條例第18條第
    1 項前段規定沒收銷燬之。至起訴書尚載於第1 次查獲時並
    扣有安非他命1 小包（淨重0.26公克）云云，經查卷內並無
    關於此扣案物之相關資料可證，復經被告供承並未有安非他
    命遭扣等語，顯屬溢載，爰無從依法沒收，附此敘明。
據上論斷，應依刑事訴訟法第273 條之1 第1 項、第299 條第 1
項前段，毒品危害防制條例第10條第1 項、第2 項、第18條第 1
項前段，刑法第11條前段、第56條、第47條、第51條第5 款，判
決如主文。
本案經檢察官徐名駒到庭執行職務。
中　　華　　民　　國　　94　　年　　7 　　月　　29　　日
                          刑事第十八庭  法  官  邱育佩
以上正本證明與原本無異。
如不服本判決，應於判決送達後10日內，向本院提出上訴狀（應
附繕本），上訴於臺灣高等法院。
                                         書記官 林貴卿
中　　華　　民　　國　　94　　年　　7 　　月　　29　　日
附錄本案論罪科刑法條全文
毒品危害防制條例第10條：
施用第一級毒品者，處六月以上五年以下有期徒刑。
施用第二級毒品者，處三年以下有期徒刑。
